Preliminary Inventory of the Edmund Jan Osmańczyk Papers
Hoover Institution Archives
- Box 1 - Box 46
  - Gazeta Wyborcza, Wrocław, 1989 May 8-31 (Box-folder 9: 5)
  - Plik materiałów dotyczących VX Polonijnego Forum Gospodarczego, 1988-1989 (Box-folder 9: 6)
  - Warszawska Deklaracja Wyborcza, Deklaracja PZPR, maszynopisy, undated (Box-folder 9: 7)
  - Wola, Dodatek Nadzwyczajny, Kandydaci na Senatorów, 1989 May 1 (Box-folder 9: 13)
  - Wybory, 1989 (Box-folder 9: 8)
    Kandydaci, 5 stron; Warszawska Deklaracja Wyborcza; List J. Urbana proponujący swoją kandydaturę, 2 kartki.
  - „Po legalizacji Solidarności,” Polski Ekspress, 1989 April 25 (Box-folder 9: 9)
  - Apel Lecha Wałęsy do przyjaciół Solidarności, maszynopis i dyrektywy Komitetu Obywatelskiego nt. jak głosować, undated (Box-folder 9: 10)
  - Tygodnik Wyborczy, Opolski Komitet Obywatelski, Prezentacja Kandydatów, 1989 (Box-folder 9: 11)
    (J. Góralczyk, E. J. Osmańczyk), artykuł.
  - Biuletyn Strajkowy, Serwis Informacyjny, 1989 May 26 (Box-folder 9: 12)
  - PWA (Przegląd Wiadomości Agencyjnych), Region Mazowsze, 1989 May 13 (Box-folder 9: 14)
  - Nowe Hasła do Encyklopedii, 1987 (Box-folder 9: 15)
  - Plik dokumentów, 1984-1989 (Box-folder 9: 16)
    Projekt uchwały Sejmu 30.5.1984; Notatka w sprawie Polonijnego Okrągłego Stołu 1988, 10.02.1989, 2 pojedyncze kartki, maszynopis; Pismo Prezesa Związku Polaków Zgoda w NRF Władysława Janika; Wystąpienie Władysława Janika, maszynopis; List do Arcybiskupa (Opole?), 19.01.1988, Warszawa, maszynopis; Uwagi ad. ZSRR, ad. Zjazd Polonii; Lista zaproszonych na Zjazd Polonii; Wprost, Od Chicago do Lwowa, Rozmowa z J. Klasą, sekr. Gen. Towarzystwa Łączności z Polonią Zagraniczną „Polonia”, rozmawia Piotr Grochmalski (1988); Maszynopis E. J. Osmańczyk, Rękopis i maszynopis, fragmenty maszynopisu książki pt. Wspólnota kraju i emigracji, 01.01.1988; Pierwsze powszechne spotkanie polonijne przy Okrągłym Stole, wiosna –jesień 1988, 1 strona dwa razy, maszynopis; „Siła wspólnoty kraju i emigracji”, maszynopis; „Sytuacja Europy i świata po Reykjaviku”, maszynopis polski i hiszpański, listopad 1986, ditto kopia hiszpańska; E. J. Osmańczyk, „Co ma robić państwo i naród cofając się w rozwoju?”, listopad 1986, maszynopis; Dane dotyczące postaci dr Jana Kaczmarka, Kierownika Centrali prasowej Związku Polaków w Niemczech autorstwa E. J. Osmańczyka; -Maszynopis Listu J. Kaczmarka do E. J. Osmańczyka; -Fragment artykułu: J. Kaczmarek Polacy w Niemczech; Maszynopis, List Kaczmarka (?); List odręczny, 17.10.1972; Projekt „Wymarzonej Konstytucji” Deklaracja /praw Polaka i jego Narodu.
  - Projekt statutu Stowarzyszenia Pisarzy Polskich (SPP), maszynopis, undated (Box-folder 9: 17)
  - Korespondencja prywatna, list/pismo do Biura paszportów płk. Romuald Popowski, 1997 (Box-folder 9: 18)
    w sprawie przedłużenia paszportu córce Marii Osmańczyk; ditto Biuro paszportów, pismo w sprawie przyznania paszportu dla E. J. Osmańczyka i Żony.
  - Pismo Canadian Pacific do Ambasady Australijskiej w sprawie wiz dla E. J. Osmańczyka i jego Żony, 1967 (Box-folder 9: 19)
  - List prywatny, J. Foxa, 1973 (Box-folder 9: 20)
  - Wycinki prasowe, 1989 (Box-folder 9: 21)
    Herald Tribune, (7 egzemplarzy); Neue Zurriche Zeitung (1 wycinek), Frankfurt Meine (1 wycinek); Le Mond (2 wycinki); Peace Courier; Darmstadtem Blatter, 3-4/1989.
  - Soon to appear, forthcoming Polish books, 1980 (Box-folder 9: 22)
  - Soviet Treaty Series Germany, 1939 (Box-folder 9: 23)
    (U.S.S. R. Agreement regarding the establishment of a direct air service between Germany and USSR), 3 strony; The INF Treaty – wycinek.
  - Deutsch-sowjetischer Grenz- und Freundschafttsvertrag, 1939 September (Box-folder 9: 24)
  - E. J. Osmańczyk, polski maszynopis, 1932-1987 (Box-folder 9: 25)
    “Berlin i Moskwa”, E.J. O. Prospekt projektu książki “Hitler i Stalin” (Allies and Enemies 1932-45); ditto maszynopis angielski, E .J. Osmańczyk “The Situation of Europe and World after Reykyavik”, listopad 1986; Bibliografia do ww. książki; projekt listu ad. ww. projekt książki cd. list prywatny do Amos, artykuł Joachima Hoffmana z 10.10.1986 „Stalin pragnął wojny”; Biuletyn Specjalny 03.08.1987, „Pierwszy rząd radziecki” (Jegor Jakowlew).
  - Wycinki prasowe, 1986-1988 (Box-folder 9: 26)
    Henryk P. Kosk, „Wojenne losy generałów”, Przegląd Tygodniowy, nr 48, 1988; Piotr Aleksandrowicz, „Głowa boli”, Przegląd Tygodniowy nr 48/1988; Ryszard Wojna, Rzeczpospolita, nr 1257, 5-6.11.1988; Julian Bartosz: „Spraw Polaków – konieczny ciąg dalszy”, Sprawy i Ludzie, nr 18, 05.05.1988; Nowy Dziennik Przegląd Polski, 30.03.1989, dodatek literacko-społeczny; The Economist, 12.1987, bez tyt. dot. Bliskiego Wschodu; New York Times, 08.11.1987, artykuł nt. Trockiego; New York Times, 16.11.1987, cd. ad. Trocki; Nowy Dziennik, 03.04.1986, „Walka z dyskryminacją” ad. Polonia amerykańska; Die Zeit, nr 14, 27.03.1987, Adam Krzemiński, artykuł nt. Europy Środkowej; The Economist, 12.12.1987, artykuł Kamila Dziewanowskiego „War at any price”; Biuletyn Specjalny, 20.05.1986, publicystyka nt. Bliskiego Wschodu; New York Times, 18.10. 1987, Ideas&Trends, Biosphere II.
  - Quaterly of the Polish Western Association of America, 1987-1988 (Box-folder 9: 27)
    nr 1-2, vol. XXVIII, Karol Jońca: Acta Universitatis Vratislvensis, nr 815, Wrocław 1987, “Dziennik wojenny generała SS Ericha Von Dem Bacha”; Acta Univ. nr 923, ”Studia nad faszyzmem francuskim”, x 2.
  - The War/Peace Bibliography Series, undated (Box-folder 9: 28)
    Richard Burns, ed. Bibliography of World Crime Trials.
  - Listy do E. J. Osmańczyka: A. Celiński, K. Fabisiewicz, 1989 (Box-folder 9: 29)
  - Jerzy Pietrzak, „Senat w Polsce”, 1989 (Box-folder 9: 30)
  - Lista proponowanych organizatorów komisji senackich, undated (Box-folder 9: 31)
  - Informacja statystyczna o sytuacji społeczno-gospodarczej w kraju, 1989 July 8 (Box-folder 9: 32)
  - E. J. Osmańczyk, maszynopis po polsku, „Dyskusja o przyszłości Europy”, 1985 (Box-folder 9: 33)
  - UNESCO, World Heritage List, 1986 December 10 (Box-folder 9: 34)
  - E. J. Osmańczyk: „Koniec ery narodów? Początek ery społeczności wielkomiejskich”, undated (Box-folder 9: 35)
  - List prywatny do kard. Glempa, 1986 June 20 (Box-folder 9: 36)
  - Wycinki prasowe, 1988-1989 (Box-folder 9: 37)
    Tygodnik Powszechny, 08.05.1988, E.J. Osmańczyk: „Dlaczego 9 Maja” x 2; Nowy Dziennik x 2, 31.03.1989, („Obserwatorzy episkopatu o Okrągłym Stole”).
  - Broszura: „Possibilities and limitations of ICRC action on behalf of journalists on dangerous professional missions „Hot line”, 1985 (Box-folder 9: 38)
  - Publikacje różne w języku angielskim, 1988-1989 (Box-folder 9: 39)
    Kwartalnik IBM, marzec 1989, UNU Publications 1988-1989, Soon to Appear… Forthcoming Polish Books, Warszawa, nr 1, 2,6 1989.
  - Wycinki prasowe, 1982-1988 (Box-folder 9: 40)
    The Economist, 02.01.1982, “If only Jaruzelski means it…”; Darmstadter Blater, nr 9-10, 1988 “Europa: Realitat einer Utopie” (“Europa: Rzeczywistość i Utopia”); Problems of Communism, listopad/grudzień 1988; Annual Report 1987-1988, Institute for East-West Security Studies.
  - Wycinki prasowe, 1989 January-April (Box-folder 10: 1)
    Przegląd Tygodniowy, 23.04.1989, Andrzej Szmak: “Poradnik kandydata”; New York Times, 05.03.1989, „Wykaz wartości dolara na świecie”; New York Times, 10.02.1989, ad. “Argentyna represje”; New York Times, 03.03.1989, ad. “Solidarność”; Nowy Dziennik, 10.01.1989, “Inny Śląsk”; Nowy Dziennik, 04.01.1989, „Czy sowieckie imperium rozpocznie odwrót” (Andrew Nagorski); Nowy Dziennik, 10.01.1989, „Zbigniew Brzeziński o polityce międzynarodowej”; Nowy Dziennik, 14-15.01.1989, „Podważanie niepodważalnego” (nt. armii radzieckiej) x 2; New York Times 2.03.1989, ad. Wizyta Wałęsy w USA, spotkanie z prezydentem Bushem; New York Times, 12.02.1989, ad. Salvador Dali; New York Times, 13.02.1989, ad. Nikaragua; New York Times, 13.02.1989, ad. Sowieci/Aeroflot; New York Times, 10.02.1989, ad. Guernica; New York Times, the Editiorial Notebook, 27.11.1988, 01.12.1988, 09.12.1988, ad. Sytuacja w Europie (Karl E. Meyer); New York Times, fotokopia wydania z 24 sierpnia 1939 r.; Gość Niedzielny, 22.01.1989, nt. Komitetu Obywatelskiego w Polsce; NYT, 14.02.1989, nt. Meksyku; NYT, 05.02.1989, nt. Ameryki Łacińskiej; House of Commons, ad. Sowiecko-niemiecka umowa ws. Podziału Polski z 3.10.1939 r.; Cicerone (Andrzej Krajewski) „Polska 1982-1986 w oczach korespondentów zachodnich”; Nowy Dziennik, Księgarnia polecane wydawnictwa; NYT, 12.01.1989, nt. wydatków Białego Domu; Promieniści, 13.02.1989, nr 10, nr 11 z 27.02.1989; Nowy Dziennik, 26.01.1989, ad. Inauguracja prezydencka; Dziennik Polski, 03.01.1989, „Niefortunne prezenty”; Trybuna Ludu, 27.04.1989, Posiedzenie Tow. Polonia; NYT, 19.01.1989, nt. architektury; NYT, 12.01.1989, m.in. nt. zęba mądrości; NYT, 17.01.1989, ad. Nikaragua; NYT, 15.01.1989, ad. Peru i terroryzm; NYT, 19.01.1989, ad. Sytuacja w Ameryce Łacińskiej; NYT, 15.01.1989, ad. Zdrowie psychiczne studentów z Ameryki Łacińskiej; NYT, 16.01.1989, ad. sytuacja w Panamie, gen. Norwega; NYT, 16.01.1989, ad. Wspominając Martina Luthera Kinga; NYT, 16.01.1989, ad. Prognozy ekonomiczne dla USA; NYT, 15.01.1989, ad. Długi Ameryki Łacińskiej; NYT, 13.01.1989, ad. Sytuacja w Brazylii; NYT, 19.01.1989, ad. sprawy opieki nad starszymi osobami i nie tylko (także zawał); NYT, 14.01.1989, ad. Sprawy imigrantów nikaraguańskich do USA (odmowa wstępu); NYT, 12.01.1989, ad. Problemy okręgu metropolitalnego; NYT, 12.01.1985, ad. Urugwaj, tupamaros; Washington Post, 11.01.1989, sprawa rent i emerytur, przygotowania do inauguracji prezydenckiej; NYT, brak daty, ad. sprawa plemienia Pamunkeys.
  - Maszynopis książki o księdzu Domańskim: „Niezłomny proboszcz z Zakrzewa”, undated (Box-folder 10: 2-3)
  - Sejm –korespondencja, dokumenty, wycinki prasowe, 1985 (Box-folder 10: 4-5)
    Trybuna Opolska, 01.09.1985, Marian Buchowski; Kancelaria Sejmu, 24.07.1985, List ws. wygasania uprawnień poselskich; 29.07.1985, List do Wicemarszałka Sejmu Haliny Skibniewskiej ws. Zgody na wyjazd na sesję jubileuszową ONZ; Diariusz Sejmowy, nr 10/85 z 69. Posiedzenia Sejmu do 25.07.1985 (strona 37 –wystąpienie E.J. Osmańczyka); Głos Wybrzeża, 11.1985, „Prezentacja Encyklopedii ONZ E. Osmańczyka” przez Javiera Pereza de Cuellara, sekretarza generalnego ONZ; Polityka, 31.07.1985, „Sejmowe korytarze”, Dobrochna Kędzierska i Stanisław Podemski; Trybuna Opolska, 20-22.07.1985, Rozmowa z E. J. Osmańczykiem „Nie bójmy się śmiałych marzeń” (Edward Pochroń); Życie Literackie, nr 47, 24.11.1985, „Nowi posłowie i Komisja Kultury”, Barbara Seidler; Monitor Polski, nr 28, 18.10.1985; Pismo Kancelarii Sejmu, 19.07.1985 ws. Zmiany Ustawy z 8.10.1982 o związkach zawodowych; Wybrzeże, 13.10.1985, „Nasza sprawa”, s.17; Wrocław, 10.1985, List naukowców Politechniki Wrocławskiej ws. zmiany ustawy o szkolnictwie wyższym; Stanowisko pracowników i studentów Politechniki Wrocławskiej ws. jw.; Gazeta Olsztyńska, 18.09.1985, „Poznać wszystkich, wybrać najlepszych”, Adam Bartnikowski; 05.10.1985, List E. J. Osmańczyka (rękopis) do redaktora naczelnego Trybuny Opolskiej; Trybuna Opolska, 29.08.1985, Marek Karp, „Wszyscy mieszkamy w tym samym kraju”; Bolesław Faciejew „Czy wszyscy zadowoleni”; Diariusz Sejmowy, 20.05.1985, Przemówienie E. J. Osmańczyka w sprawie konieczności zmian w działalności Sejmu; Życie Warszawy, 24.09.1985, Lista kandydatów na posłów w wyborach 1985 r., Warszawa; Życie Warszawy 13.09.1985, artykuł nt. ordynacji wyborczej; Gazeta Lubuska, 24+25.08.1985, Dyskusja nt. wyniku wyborów 1985 r.; Panorama, 04.08.1985, x 2 Rozmowa z Edmundem Osmańczykiem Bronisław Jurasz nt. wyników wyborów 1985 roku; 23.09.1985, List E. J. Osmańczyka do Tygodnika Powszechnego ws. pominięcia go w wyborach do Sejmu 1985; 25.09.1985, Grzegorz Fraszek, List do Trybuny Opolskiej nawiązujący do artykułu red. Buchowskiego pt. „Sęk” z 01.09.1985; 29.09.1985, List zbiorowy mieszkańców Międzychodu, podziękowanie za przemówienie E. J. Osmańczyka 25.07.1985, krytyka istniejącej ordynacji wyborczej; List zbiorowy z 26.07.1985, ditto, kilkadziesiąt podpisów; Koszalin 28.08.1985, List- podziękowanie za działalność poselską, podpisano Jadwiga Rychlewiczowa; Sprawozdanie z działalności wojewódzkiego zespołu poselskiego VIII kadencji Sejmu 1980-1985, Opole, 07.1985; 25.09.1985, Kancelaria Sejmu, pismo w związku ze zwrotem paszportów E.J. Osmańczyka i żony; List wyjaśniający do Trybuny Opolskiej z 07.09.1985, zasady kandydowania do Sejmu E. J. Osmańczyk; Polityka, 10.08.1985, Wyjaśnienie E. J. Osmańczyka, „Bez mojej wiedzy”; List do prof. Henryka Jabłońskiego przew. Rady Państwa, 23.07.1985 i odpowiedź ww. z 25.07.1985; 72 listy prywatne związane z wystąpieniem E.J. Osmańczyka w Sejmie Informatory sejmowe.
  - Maszynopis książki - korekta autorska, 1988 (Box-folder 11: 1)
    „Matka Boska Radosna patronka Polaków spod znaku rodła”, Editions du dialogue, Societes de editions internationale, Paris, 1988.
  - Rękopis książki E. J. Osmańczyka, „Nieugięty proboszcz z Zakrzewa”, undated (Box-folder 11: 2-3)
  - Maszynopis książki we fragmentach E.J. Osmańczyka „Nieugięty proboszcz z Zakrzewa”, undated (Box-folder 11: 4-5)
  - Wycinki prasowe, dokumenty, 1952-1989 (Box-folder 11: 6)
    Biuletyn specjalny, 13.02.1987, Związek Radziecki, rzeczywistość religijna, Gorbaczow i kościoły, papież na Litwie; BS, 17.02.1987; Dokument papieski „W służbie społeczności ludzkiej”; Nekrolog śp. prof. Kazimierza Popiołka, Instytut Śląski; Głos Polski, „Boże Narodzenie”, 1986; Tygodnik Powszechny, 25.11.1979 (m.in. „W Złotowskiem”, autor: Michał?); Życie Warszawy, 17-18.06.1978, Przemówienie E. Gierka; Słowo Powszechne, 15.04.1986, artykuł pamięci dra Władysława Gębika, Eugeniusz Tryniszewski; Świat Młodych, 06.09.1984, „Zaślubiny Rodła z Wisłą” (50-lecie); Świat Młodych, 27.09.1984, „Wytrwali i wygrali” (Stanisław Chlebda), ad. Gimnazjum polskie w Kwidzynie; Głos Szczeciński, 21.12.1984, (?); Polityka, 26.10.1985, ad. Polska-Niemcy-Watykan, Edward Gorzelak; Polityka, 30.11.1985, „Arka się nie bał” (Michał Mońko); Hejnał Mariacki nr 10, 10.1984, ks. Bolesław Domański, H. J. Kaczmarski; Kongres Ziem Odzyskanych, 21.05.1952, Przemówienie E. J. Osmańczyka; Przemówienie z tytułu wystawy z 08.08.1984 Janiny Kłopockiej, autorki „Rodła”, Kraków, Muzeum Narodowe Sukiennice; 3 dokumenty: Posłowie „Polaków spod znaku Rodła” do Sejmu PRL; 21.05.1986, E.J. Osmańczyka, List do Kuriera Polskiego ws. hasła Polaków w Niemczech; Odezwa do dzieci, wnuków i prawnuków bojowników spod znaku „Rodła”, 26.04.1973, E. J. Osmańczyk; „Rodło królewskie mamy” E. J. Osmańczyk, „Morze i Ziemia”, wrzesień 1979 r.; Regulaminy sejmowe PRL-u ,4 x.
  - List W. Jaruzelskiego do E. J. Osmańczyka, 1983 July 12 (Box-folder 12: 1)
  - Listy, 1983 August - September (Box-folder 12: 2)
    List do Czesława Miłosza?, 15.08.1983; List - gen. Cz. Kiszczak, 12.09.1983, interwencja ws. wymaganych poświadczeń policji USA w wypadku wyjazdu do kraju; List do Henryka?, 31.08.1983.
  - Podanie o wydanie zezwolenia na broń dla członków Komitetu Obywatelskiego Polaków Śląska Opolskiego, Katowice, 1945 February 16 (Box-folder 12: 3)
  - Plik, 1939-1987 (Box-folder 12: 4)
    E. J. Osmańczyk, Tygodnik Powszechny, 01.02.1987, W obronie dezerterów armii hitlerowskiej (2 egzemplarze), wycinek prasowy; E. Pochroń, Nowa Trybuna Opolska, 01.01.1987, O encyklopedii ONZ. Rozmowa z Edmundem Osmańczykiem na temat encyklopedii ONZ, Wycinek prasowy; E. J. Osmańczyk, Sytuacja Europy i świata po Reykjaviku, maszynopis; Wiadomości Polskie, 01.04.1943, Adnotacja: 1943 według relacji autora A. Słonimskiego, który napisał wszystko za wyjątkiem „Latopisa” ks. Prószyńskiego (Nieborów 23.04.1955 roku), podpisane E. J. Osmańczyk, wycinek prasowy; 5 listów prywatnych (dot. spraw wyjazdu z Polski); Armia Krajowa w dokumentach 1939-1945, Londyn 1976, studium Polski Podziemnej, 2 egzemplarze; Słowo Biskupów Polskich z Jasnej Góry, 29.08.1982, 3 egzemplarze; List zbiorowy do gen. Jaruzelskiego, 27.08.1982, do wiadomości Prymasa Polski J. E. J. Glempa, podpisane 7-krotnie (3 kopie); List zbiorowy do gen. W. Jaruzelskiego, kardynała J. Glempa i Przewodniczącego NZSS Solidarność Lecha Wałęsy w sprawie zniesienia stanu wojennego, Warszawa, 04.08.1982, patrz-kilkadziesiąt podpisów intelektualistów (w tym ks. Popiełuszki), maszynopis; Pismo Przewodniczącego Komisji Spraw Zagranicznych Ryszarda Wojny w sprawie włączenia E. J. Osmańczyka do prac nad projektem ustawy o paszportach, 28.09.1983, załączniki; Załącznik J. Kokot, G. Rysak „Obywatelstwo polskie” (przegląd Stosunków międzynarodowych 3-4 1974 rok.
  - Plik, 1969-1986 (Box-folder 12: 5)
    Nina Kracherova, Magia relatywizmu, rozmowa z prof. J. Kokotem, artykuł ad memoriał prof. Józefa Kokota, artykuł; E.J. Osmańczyk, Zeszyt Naukowy Wyższej Szkoły Pedagogicznej im. Powstańców Śląskich w Opolu, seria A nr. XVI, 13 kopi; E. J. Osmańczyk, Pismo i dokumentacja do Marszałka Sejmu w sprawie przyznania prof. Kokotowi nagrody państwowej w 35-lecie pracy naukowej, 2 x; Pismo w sprawie prof. J. Kokota w sprawie uprawnień nadawania stopni naukowych w Instytucie Śląskim, załączniki 2, Wydawnictwa Instytutu Śląskiego opublikowanych w 1969 roku do 17 lipca, 30.07.1969, maszynopis; E. J. Osmańczyk, „Portret przyjaciela” rękopis; Pismo do E. J. Osmańczyka w sprawie tekstów poświęconych prof. J. Kokotowi w Studiach Śląskich, 19.05.1976; Pismo do Instytutu Śląskiego w sprawie artykułów nt. prof. Kokota; Załączniki: streszczenia ww. artykułu, maszynopis art., E. J. Osmańczyka „Nasi zachodni sąsiedzi” (Studia Śląskie); List prof. K. Jonca w sprawie zawartości numeru w Studiach Śląskich poświęconych prof. Kokotowi, 08.12.1986.
  - Projekt o zmianie ustawy o regulacji prawnej w okresie stanu wojennego, 1982 (Box-folder 12: 6)
  - Notatka odnośnie aresztowania przez gestapo Polaków na Śląsku Opolskim, 1937-1987 (Box-folder 12: 7)
    E. J. Osmańczyk, B. Domański, (14.01.1872-21.04.1939), fotokopia; I. Szostek, „Patron Polaków w Niemczech, ks Domański”, Więź nr 6, 1980; E. J. Osmańczyk, Autorka Rodła, maszynopis; M. Grońska, „Artystka Walcząca”, (Janina Kłopocka), maszynopis; E. J. Osmańczyk, „Z rodłem w herbie”, Płomyk, maszynopis; E.J. Osmańczyk, Tradycja Lecha Malbora, (archiwum Rodła), 10.01.1987, maszynopis; Kartka bezimienna z dotacją 200,00 zł w znaczkach, listopad 1983; E.J. Osmańczyk, Memoriał w sprawie 50 rocznicy zaślubin Rodła z Wisła 05.08.1984, 27.12.1982; E.J. Osmańczyk, „Beznadzieja i zwątpienie” (Poglądy), rękopis.
  - Wspomnienie poświęcony ś. p. o. Józefowi Jarzębowskiemu, undated (Box-folder 12: 8)
  - Dokument przyznania honorowej odznaki ZAiKS E. J. Osmańczykowi, 1988 February 25 (Box-folder 12: 9)
  - Plik korespondencji prywatnej, 1984 (Box-folder 12: 10-11)
    dotyczącej wyjazdów za granicę i paszportów (375 z emigracji).
  - Maszynopis niepełny, 1971 (Box-folder 12: 12)
  - Plik, 1980-1981 (Box-folder 12: 13)
    Ustawa o poruszaniu się i pobycie cudzoziemców w SFRJ, 03.10.1980, maszynopis; Jugosłowiańska emigracja zarobkowa, marzec 1971, Polski Instytut Międzynarodowych, maszynopis; Ustawa o dokumentach podróży obywateli, (1973?) Socjalistycznej Federacyjnej Republiki Jugosławii, maszynopis; Jugosławia. „Wokół zasad wyjazdów Jugosłowian za granicę”, nr. 10862/27.VII.1981, maszynopis.
  - Uniwersytet Jagielloński, Wydział Prawa i Administracji, 1981 (Box-folder 12: 14)
    Katedr Prawa Międzynarodowego, Temat: „Niemiecka przynależność państwowa w świetle prawa międzynarodowego. Analiza prawna z punktu widzenia stosunków polsko-zachodnioniemieckich”. Praca magisterska. Kraków 1981 rok.
  - Sprawozdania z działalności Sejmu, 1980-1985 (Box-folder 12: 15)
    Sejm VIII kadencja VII sesja Sprawozdanie Komisji Odpowiedzialności Konstytucyjnej.
  - E. J. Osmańczyk, maszynopis, 1945-1986 (Box-folder 12: 16)
    E. J. Osmańczyk, „Myślenie na przełomie wieków”; „W Polsce”, marzec 1980, maszynopis, (4 egz); E. J. Osmańczyk, „Myślenie na przełomie wieków”; Tygodnik Powszechny, 1986, nr 21 (4 egz) E. J. Osmańczyk, „Myślenie na przełomie epok”; „W Europie”, marzec 1986, maszynopis, (3 egz); E. J. Osmańczyk, „Myślenie na przełomie epok”; „W świecie”, marzec 1986, maszynopis; E. J. Osmańczyk, „Myślenie na przełomie epok”; „Prawa człowieka?”; E. J. Osmańczyk, „Myślenie na przełomie epok”, „Koniec doktryny Clausevitza”, maj 1980 (2 sztuki); E. J. Osmańczyk, Myślenie na przełomie epok; „Czarnobyl w pokojowe współistnienie”, maj 1986; E. J. Osmańczyk, „Myślenie na przełomie epok:”, maj 1980; E. J. Osmańczyk, „Myślenie nie na przełomie wieków”, (1986?), „Czarnobyl a pokojowe współistnienie”; E. J. Osmańczyk, „Wystąpienie sejmowe”, 26.04.1984; E. J. Osmańczyk, „Minione i następne cztery lata”, wrzesień 1984; E. J. Osmańczyk, „Wystąpienie sejmowe”, 25.07.1985; E. J. Osmańczyk, „Odniemczyć i odpolszczyć problem Europy”; E. J. Osmańczyk, „Legalna narkomania”, październik 1986; E. J. Osmańczyk, „Ocalić tradycje Polski zachodniej”; E. J. Osmańczyk, „Co ma robić państwo i naród cofając się w rozwoju”, listopad 1986; E. J. Osmańczyk, „Sprawy Polaków”, 19.05.1986; E. J. Osmańczyk, „Watykan a system ONZ”; E. J. Osmańczyk, „Polskie i niemieckie perspektywy po 40 latach”, 2.03.1984; E. J. Osmańczyk, „Przeszłość i przyszłość ludowego sejmu”, „Zdanie”, 10.06.1985, artykuł skonfiskowany; E. J. Osmańczyk, „ONZ widziany inaczej”, Tygodnik Powszechny; E. J. Osmańczyk, „Żydzi w procesie i wyroku norymberskim 1945-1946”; E. J. Osmańczyk, „Jak żyć w nuklearnej erze?”, Wystąpienie na Zjeździe Liceum M. Konopnickiej, 06.10.1984; E. J. Osmańczyk, „Listy z Ameryki”, Polityka, 18.11.1983.
  - Teksty własne, 1945-1986 (Box-folder 13: 1-2)